---
title: Portfolio profissional
author: William Amorim
---

```{r, include = FALSE}
knitr::opts_chunk$set(
  echo = FALSE,
  message = FALSE,
  warning = FALSE
)
```

### Livros

Livros de Ciência de Dados e programação em R que escrevi ou ajudei a escrever:

- [Ciência de Dados em R](https://livro.curso-r.com/)

- [Programando em Shiny](https://programando-em-shiny.curso-r.com/)


### Cursos que ministro

Cursos de programação em R e Ciência de Dados que ministro atualmente:

- [R para Ciência de Dados I](https://loja.curso-r.com/r-para-ciencia-de-dados-i.html)

- [R para Ciência de Dados II](https://loja.curso-r.com/r-para-ciencia-de-dados-ii.html)

- [Dashboards em Shiny I](https://loja.curso-r.com/construindo-dashboards-i.html)

- [Dashboards em Shiny II](https://loja.curso-r.com/construindo-dashboards-ii.html)


### Shiny apps

Shiny apps que fiz em cursos, palestras ou por diversão.

- [Contador de cliques](https://wamorim.shinyapps.io/contador-cliques/)

- [Bingo](https://wamorim.shinyapps.io/bingo/)

- [Slider para comparar imagens](https://wamorim.shinyapps.io/imagem-com-slider/)


### Trabalhos

Listo abaixo os trabalhos abertos que desenvolvi nos últimos anos.

#### &#128187; Instituto Sou da Paz
<hr>

Desenvolvi em conjunto da equipe do Instituto Sou da Paz o aplicativo [Sou da Paz Analisa](https://sdpa.shinyapps.io/sdpa/), uma ferramenta que centraliza, analisa e disponibiliza dados de criminalidade para o Estado de São Paulo.

Algumas reportagens sobre a ferramenta:

- [Reportagem no SPTV](https://g1.globo.com/sp/sao-paulo/noticia/2021/01/26/dez-delegacias-com-mais-registros-de-roubos-durante-a-pandemia-ficam-nas-zonas-sul-e-leste-de-sp.ghtml)

- [Matéria no portal *A Tribuna*](https://www.atribuna.com.br/cidades/plataforma-fornece-localiza%C3%A7%C3%A3o-de-%C3%ADndices-criminais-da-baixada-santista-1.139379)

- [Portal Veja SP](https://vejasp.abril.com.br/cidades/instituto-sou-da-paz-mapas-violencia-sp/)

<br>
<center>
```{r}
htmltools::a(
  href = "https://sdpa.shinyapps.io/sdpa/",
  title = "Link para o Sou da Paz Analisa",
  target = "_blank",
  htmltools::img(
    src = "../images/profissional/sdpa.png",
    alt = "Imagem do Sou da Paz Analisa",
    width = "90%",
    style = "margin: auto;"
  )
)
```
</center>
<br>

#### &#128187; Painel ODS6 para o Estado de SP
<hr>

Desenvolvi em conjunto da Faculdade de Saúde Pública um painel para monitoramento de indicadores de acesso à água e esgoto para municípios do Estado de São Paulo.

Acesso o painel: https://nara-fspusp.shinyapps.io/ods6-sp/

<br>
<center>
```{r}
htmltools::a(
  href = "https://nara-fspusp.shinyapps.io/ods6-sp/",
  title = "Link para o Painel ODS6",
  target = "_blank",
  htmltools::img(
    src = "../images/profissional/ods6.png",
    alt = "Imagem do Sou da Paz Analisa",
    width = "90%",
    style = "margin: auto;"
  )
)
```
</center>
<br>
