---
title: Perfil profissional
author: William Amorim
---

```{r, include = FALSE}
knitr::opts_chunk$set(
  echo = FALSE,
  message = FALSE,
  warning = FALSE
)
```

Atualmente trabalho como professor, programador e cientista de dados na [Curso-R](https://www.curso-r.com/) e na [R6](https://www.curso-r.com/sobre/), empresas das quais sou sócio-fundador. Venho me especializando em construção de dashboards em [Shiny](https://shiny.rstudio.com/gallery/). Você pode acessar e baixar o meu currículo `r htmltools::a(href = "https://williamorim.github.io/resume/", title = "Currículo William Nilson de Amorim", "clicando aqui", target = "_blank")`.

A Curso-R é uma empresa que oferece cursos na área de Ciência de Dados, com foco em programação em R. A nossa missão é descomplicar a Ciência de Dados para todas as pessoas, independentemente da área de formação.

A R6 é uma empresa de consultoria na área de Ciência de Dados, que tem a linguagem de programação R como principal ferramenta. Somos especialistas em modelagem estatística, criação de dashboards em Shiny e *web scraping*.

<img src = "../images/profissional/equipe_curso_r.jpg">
<center><span style = "font-size: 0.9em;">Confraternização de fim de ano da equipe da Curso-R/R6 em 2022.</span></center>

### Cursos que ministro

Cursos de programação em R e Ciência de Dados que ministro atualmente:

- [R para Ciência de Dados I](https://loja.curso-r.com/r-para-ciencia-de-dados-i.html)

- [R para Ciência de Dados II](https://loja.curso-r.com/r-para-ciencia-de-dados-ii.html)

- [Dashboards em Shiny I](https://loja.curso-r.com/construindo-dashboards-i.html)

- [Dashboards em Shiny II](https://loja.curso-r.com/construindo-dashboards-ii.html)

### Trabalhos

A seguir alguns trabalhos abertos que realizei nos últimos anos.

#### &#128187; Hamilton Institute, Maynooth University (Irlanda)

Trabalhei com a equipe do Instituto Hamilton no desenvolvimento e manutenção [aplicativos em Shiny para análise de dados de COVID-19](https://www.hamilton.ie/covid19/dashboard.html). Também fiquei responsável pela manutenção do [blog utilizado para divulgação dos resultados do projeto](https://www.hamilton.ie/covid19/). O app não está sendo mais mantido pelo Instituo Hamilton, então é provável que não esteja mais no ar.

Atividades realizadas:

- Organização dos códigos e construção da identidade visual dos [aplicativos Shiny](https://www.hamilton.ie/covid19/dashboard.html).

- Desenvolvimento do [framework de atualização automática](https://github.com/hamilton-institute/hamiltonCovid19/actions) dos dados dos aplicativos utilizando o Github Actions.

- Implementação de melhorias na página do projeto (construída usando o pacote [`{distill}`](https://rstudio.github.io/distill/))

<br>
<center>
```{r}
htmltools::a(
  href = "https://www.hamilton.ie/covid19/dashboard.html",
  title = "Link para o dashboard do Instituto Hamilton",
  target = "_blank",
  htmltools::img(
    src = "../images/profissional/app_hamilton.png",
    alt = "Dashboard do Instituto Hamilton",
    width = "90%",
    style = "margin: auto;"
  )
)
```
</center>
<br>

<hr>

#### &#128187; Instituto Sou da Paz

Desenvolvi em conjunto da equipe do Instituto Sou da Paz o aplicativo [Sou da Paz Analisa](https://sdpa.shinyapps.io/sdpa/), uma ferramenta que centraliza, analisa e disponibiliza dados de criminalidade para o Estado de São Paulo.

Algumas reportagens sobre a ferramenta:

- [Reportagem no SPTV](https://g1.globo.com/sp/sao-paulo/noticia/2021/01/26/dez-delegacias-com-mais-registros-de-roubos-durante-a-pandemia-ficam-nas-zonas-sul-e-leste-de-sp.ghtml)

- [Matéria no portal *A Tribuna*](https://www.atribuna.com.br/cidades/plataforma-fornece-localiza%C3%A7%C3%A3o-de-%C3%ADndices-criminais-da-baixada-santista-1.139379)

- [Portal Veja SP](https://vejasp.abril.com.br/cidades/instituto-sou-da-paz-mapas-violencia-sp/)

<br>
<center>
```{r}
htmltools::a(
  href = "https://sdpa.shinyapps.io/sdpa/",
  title = "Link para o Sou da Paz Analisa",
  target = "_blank",
  htmltools::img(
    src = "../images/profissional/sdpa.png",
    alt = "Imagem do Sou da Paz Analisa",
    width = "90%",
    style = "margin: auto;"
  )
)
```
</center>
<br>

<hr>

#### &#128187; Painel ODS6 para o Estado de SP

Desenvolvi em conjunto da Faculdade de Saúde Pública um painel para monitoramento de indicadores de acesso à água e esgoto para municípios do Estado de São Paulo.

Acesso o painel: https://nara-fspusp.shinyapps.io/ods6-sp/

<br>
<center>
```{r}
htmltools::a(
  href = "https://nara-fspusp.shinyapps.io/ods6-sp/",
  title = "Link para o Painel ODS6",
  target = "_blank",
  htmltools::img(
    src = "../images/profissional/ods6.png",
    alt = "Imagem do Sou da Paz Analisa",
    width = "90%",
    style = "margin: auto;"
  )
)
```
</center>
<br>

<hr>

#### &#128187; Projetos internos da Curso-R

- [Desenvolvimento do site da Curso-R](https://curso-r.com/)
<br><span class = "obs">Feito em <a href = "https://gohugo.io/" target = "_blank">Hugo</a>, com o pacote <a href = "https://bookdown.org/yihui/blogdown/" target = "_blank">{blogdown}</a></span>

- [Desenvolvimento do blog da Curso-R](https://blog.curso-r.com/)
<br><span class = "obs">Feito em <a href = "https://gohugo.io/" target = "_blank">Hugo</a>, com o pacote <a href = "https://bookdown.org/yihui/blogdown/" target = "_blank">{blogdown}</a></span>
